---
title: "Análise da precisão"
output: html_notebook
---

```{r setup, message=FALSE, warning=FALSE}
library(tidyverse)
library(here)
library(modelr)
library(broom)
library(GGally)

theme_set(theme_bw())
```

## Os dados

```{r, warning=FALSE, message=FALSE}

reclamacoes = read_csv(here("data/3-avaliacao-humana/reclamacoes-avaliadas-20181113.csv"))
sentimentos = read_csv(here("data/5-sentimentos/sentimento.csv"))

reclamacoes = reclamacoes %>% 
    mutate(comprimento_reclamacao = str_length(reclamacao))
```

`reclamacoes_l` tem um formato long em vez de wide (explicado [aqui](https://sejdemyr.github.io/r-tutorials/basics/wide-and-long/)).

```{r, message=FALSE, warning=FALSE}
reclamacoes = reclamacoes %>% 
    left_join(sentimentos, 
              by = "id")

reclamacoes_l = reclamacoes %>%  
    select(-palavras_op30,
           -palavras_sent, 
           -grupo_avaliando) %>% 
    gather(key = "lexico", 
           value = "polaridade", 
           sentimento_op30, 
           sentimento_sent)

reclamacoes_l %>% 
    View()

```

Converte polaridades para escala 0-5

```{r, message=FALSE, warning=FALSE}
# Faça você mesmo. Crie a variável polaridade_normalizada
reclamacoes_l = reclamacoes_l %>% 
    group_by(lexico) %>% 
    mutate(polaridade_normalizada = round(((4 * (polaridade - max(polaridade))) / (min(polaridade) - max(polaridade))) + 1))
                                    
```

Calcula o erro (SSE) por reclamação

```{r}
reclamacoes_l = reclamacoes_l %>% 
    mutate(erro = (insatisfacao - polaridade_normalizada)**2)
```


## EDA

Os novos dados que temos a nossa disposição são acerca das avaliações feitas pelo nosso analisador léxico. O gráfico a seguir mostra a distribuição do grau de insatisfação dado por ele.

```{r}
reclamacoes_l %>% 
    ggplot(aes(x = id, 
               y = polaridade_normalizada, 
               color = id)) +
    geom_jitter(alpha = 0.7) +
    xlab("Id da Reclamação") +
    ylab("Grau de Insatisfação (gerado pelo léxico)") +
    ggtitle("Grau de Insatisfação de acordo com reclamações")
```

É interessante também verificar a distribuição do erro, para isso vamos utilizar um boxplot.

```{r}
reclamacoes_l %>% 
    ggplot(aes(x = id, 
               y = erro, 
               color = id)) +
    geom_boxplot() +
    stat_boxplot(geom = 'errorbar') +
    ylab("Erro com a avaliação humana")
```

De acordo com o gráfico, métade das avaliações tiverem um erro de até 2 pontos, o que é um valor consideravelmente bom. Há dois outliers que podem ser desconsiderados.

### Como avaliar a eficácia dos métodos?  
Uma medida interessante da eficiência desses métodos é calcular a soma dos erros ao quadrado (SSE) considerando o que o método definiu como a polaridade_normalizada e o que a avaliação humana definiu como a insatisfação.

```{r}
reclamacoes %>% 
    ggplot(aes(x = sentimento_op30, y = sentimento_sent)) + 
    geom_abline(slope = 1, intercept = 0, color = "grey") + 
    geom_count(alpha = .7) 
```

```{r}
reclamacoes_l %>% 
    ggplot(aes(x = insatisfacao, y = polaridade_normalizada, group = insatisfacao)) + 
    geom_abline(slope = 1, intercept = 0, color = "grey") + 
    geom_jitter(alpha = .7)  + 
    facet_wrap(~ lexico)

reclamacoes_l %>% 
    ggplot(aes(x = insatisfacao, y = erro, group = insatisfacao)) + 
    geom_jitter(alpha = .5)  +
    # geom_boxplot() + 
    facet_wrap(~ lexico)
```


## Há relação entre o léxico e o erro?

Agora um modelo para responder sua pergunta.

```{r}
#Cria variável dummy para preditor categórico
reclamacoes_l = reclamacoes_l %>% mutate(lexico.dummy = if_else(lexico == "sentimento_sent", 1, 0))
#Você precisa entender o que fez acima para interpretar sua regressão
#Você pode também criar uma variável dummy para o órgao (se anac ou inss)

# ggpairs(reclamacoes_l %>% select(<selecione as colulas que vc quer usar aqui>))
# lm1 = lm(<seu modelo>)

ggpairs(reclamacoes_l %>% select(insatisfacao, comprimento_reclamacao, palavras, polaridade_normalizada, erro, lexico.dummy))
lm1 = lm(erro ~ lexico.dummy + insatisfacao, data = reclamacoes_l)
tidy(lm1, conf.int = TRUE, conf.level = 0.95)
glance(lm1)
reclamacoes_l %>% 
    add_predictions(model = lm1) %>% 
    ggplot(aes(x = insatisfacao,
               y = erro)) +
    geom_point(alpha = .4) +
    geom_line(aes(y = pred), colour = "red")
```

Utilizamos regressão linear para verificar se o léxico possui alguma associação com o erro. Para isso, utilizamos uma regressão múltipla em conjunto com a variável "insatisfacao". Os resultados indicam que o modelo, formado por Erro = 0.06 * lexico -0.83 * insatisfacao explica 13% da variância da variável erro. Como o intervalo de confiança de léxico contém o valor 0, não podemos concluir que há uma relação entre léxico e o erro.
